# 预计负债的一个问题

提问人：rainy418 时间：2012-02-28 14:47:48
债务人与债权人银行协商，将应于 2007 年底到期的逾期贷款 800 万元延期两年，约定新的利率为5%。如债务人 2008 年和 2009 年净利润超过 2000 万，则利率按8%。 2008 年债务人预计 2008 年和 2009 年公司很可能实现每年 2000 万的利润，应披露的或有负债或确认的预计负债金额为？ A、 0 万元 B、 24 万元 C、 48 万元 D、 128 万元 2000 万元净利润很可能实现表明该项未来导致经济利益流出的义务已经达到了可以确认的条件，因此应确认的预计负债为：800*（8%-5%）*2=48万元。 但是： 【 1 】预计负债和对应的财务费用，是否应该分摊到两年，所以每年应该是 24 ，选B； 【 2 】是否可以根据贷款合同的约定，在每年年末直接按8%计提“应付利息”，不提预计负债。

回答人：chenyiwei
这种处理方法实际上没有把该额外应付金额 48 万元看作利息，而是看作由此额外增加的一笔负债（未来应付金额）。当然严格来说应该是要折现后按折现值确认为预计负债的。

提问人：rainy418 时间：2012-02-29 10:59:45
回复 chenyiwei 的帖子
陈老师，那如果看成额外的负债的话，费用和负债是否应该都在当期确认呢？还是要递延到后面两年。

回答人：chenyiwei
应在当期确认，因为相关的现时义务已经存在，且其金额可以可靠计量。

提问人：zengfengxia 时间：2012-02-29 14:56:44
回复 chenyiwei 的帖子
请教陈版， 2007 年底企业为什么要确认未来两年将要支付的利息？

回答人：chenyiwei
这是 2008 、 2009 年根据实际情况确认的，并非在 2007 年确认。

提问人：rainy418 时间：2012-04-13 15:15:20
如果企业打算在员工离职时，按照服务年限和每月工资的一定比例给予现金奖励，那么这部分金额如何做会计处理？ 1 、DR：费用 CR 预计负债 2 、DR 费用 CR 应付职工薪酬

回答人：chenyiwei
如果该计划在企业是长期执行、长期有效的，并且已经充分地告知员工，导致员工已经形成了将在离职时取得补偿的合理预期，则这种情况已经不是单纯意义上的辞退福利，而是类似于退休后福利，应当在精算的基础上确定应确认的预计负债金额，以及相关的损益影响。

提问人：chenwenpei 时间：2012-04-13 22:50:01
外商投资企业有个“职工奖励及福利基金”，貌似跟楼主所说有点搭边，不知道内资企业是否可以通过“任意盈余公积金”来进行替代，在百度文库中查询了资料一下资料，发出链接共大家参考http://wenku.baidu.com/view/ab3b826427d3240c8447ef55.html，欢迎大家继续讨论。

回答人：chenyiwei
内资企业的任意盈余公积属于股东权益，应不可以用于该项用途。

提问人：rainy418 时间：2012-04-14 18:40:51
回复 chenyiwei 的帖子
陈老师，如果是长期执行、长期有效的话，则可以基本认为不存在不确定性了，那么为什么不是作为应付职工薪酬呢？

回答人：chenyiwei
并非所有员工都可以享受到该福利，并且不同员工的离职时间不同，时间价值的影响还是很大的。所以需要运用精算方法估计在未来不同年限内享受该项福利的员工人数和涉及的补偿金额的现值等。